臺灣臺北地方法院民事判決
111年度勞簡字第108號
原      告  吳欣駿  
訴訟代理人  吳龍偉律師(法扶律師)
被      告  百企貿易有限公司

            山路有限公司


共      同
法定代理人  吳宮安  

被      告  六合貿易有限公司

法定代理人  陳美玲  

上列當事人間請求給付資遣費等事件，本院於民國111年5月3日
言詞辯論終結，判決如下：
    主  文
被告百企貿易有限公司、山路有限公司、六合貿易有限公司應各
給付原告新臺幣165,175元，及自民國111年3月25日起至清償日
止，按週年利率百分之5計算之利息。
被告百企貿易有限公司、山路有限公司、六合貿易有限公司應各
提繳新臺幣40,905元至原告於勞動部勞工保險局設立之勞工退休
金個人專戶。
前二項請求，如其中任一被告為給付時，其他被告於給付範圍內
免給付之責。
訴訟費用由被告連帶負擔。
本判決第一、二項得假執行。但被告百企貿易有限公司、山路有
限公司、六合貿易有限公司如分別以新臺幣165,175元、新臺幣4
0,905元為原告預供擔保，得免為假執行。
    事實及理由
一、被告經合法通知，未於言詞辯論期日到場，核無民事訴訟法
    第386條所列各款情形，爰依原告之聲請，由其一造辯論而
    為判決。
二、原告起訴主張：   
　㈠被告百企貿易有限公司(下稱百企公司)、被告山路有限公司(
    下稱山路公司)之法定代理人均為甲○○，被告六合貿易有限
    公司(下稱六合公司)之法定代理人為乙○○，甲○○與乙○○為夫
    妻關係，渠同時指揮監督旗下受雇員工，關係自屬密切，被
    告3家公司具「實體同一性」，其等與旗下員工間之僱傭關
    係（如：工資給付義務、年資累計等），應相互繼受。
　㈡原告自民國103年4月16日起任職於百企公司擔任區經理，負
    責管理SANUK、STANCE、TOMS等品牌設於新光三越臺北南西
    店三館、臺北信義新天地A8館、A11館、誠品西門店等新竹
    以北百貨公司之專櫃業務，並定期向甲○○彙報上開專櫃之業
    務狀況，約定月薪新臺幣(下同)30,300元，於每月16日發放
    。原告任職期間，百企公司、山路公司、六合公司依序為原
    告投保勞保及提繳勞工退休金，3家公司均為原告之雇主，
    對原告均負雇主之給付責任。豈料，六合公司於110年9月18
    日以勞動基準法(下稱勞基法)第11條第2款虧損或業務緊縮
    之事由，開立離職證明書予原告，終止勞動契約，然尚積欠
    原告110年9月份工資18,180元、預告工資20,200元、資遣費
    112,489元及110年1月至9月之代墊費用14,306元未為給付，
    且未足額為原告提繳勞工退休金40,905元，雖經原告於110
    年10月21日向臺北市政府勞動局申請勞資爭議調解，然雙方
    於同年11月18日調解不成立。
　㈢又被告3家公司並無明示或依法律規定負連帶債務，然渠等給
    付目的相同，任一被告為給付即足填滿原告該部分之損失，
    故為不真正連帶債務，如任一被告已為全部或一部之給付，
    其他被告就該給付範圍內同免給付責任。
　㈣為此，爰依兩造勞動契約關係、民法第486條、第179條、勞
    基法第22條第2項前段、第16條第3項、勞工退休金條例第12
    條第1項、第31條第1項等規定，請求被告給付165,175元，
    及自起訴狀繕本送達之翌日起至清償日止，按週年利率百分
    之5計算之利息，及提繳勞工退休金40,905元至原告之勞工
    退休金專戶。
三、被告未於言詞辯論期日到場，亦未提出書狀作何聲明或陳述
    。
四、得心證理由：
　㈠民法第486條前段規定：報酬應依約定之期限給付之。又按工
    資應全額直接給付勞工，勞基法第22條第2項前段亦有明文
    。次按勞基法第16條規定：雇主依第11條或第13條但書規定
    終止勞動契約者，其預告期間依左列各款規定：...三、繼
    續工作3年以上者，於30日前預告之（第1項第3款）。…雇主
    未依第1項規定期間預告而終止契約者，應給付預告期間之
    工資（第3項）。復按勞工適用勞工退休金條例之退休金制
    度者，適用本條例後之工作年資，於勞動契約依勞基法第11
    條規定終止時，其資遣費由雇主按其工作年資，每滿1年發
    給2分之1個月之平均工資，未滿1年者，以比例計給；最高
    以發給6個月平均工資為限，不適用勞基法第17條之規定，
    勞工退休金條例第12條第1項有明文。復按雇主應為適用勞
    工退休金條例之勞工，按月提繳退休金，儲存於勞工保險局
    設立之勞工退休金個人專戶。雇主每月負擔之勞工退休金提
    繳率，不得低於勞工每月工資6%，勞工退休金條例第6條第1
    項、第14條第1項定有明文。依同條例第31條第1項規定，雇
    主未依該條例之規定按月提繳或足額提繳勞工退休金，致勞
    工受有損害者，勞工得向雇主請求損害賠償。末按無法律上
    之原因而受利益，致他人受損害者，應返還其利益，民法第
    179條前段定有明文。
　㈡查原告主張之上揭事實，業據其提出與所述相符之原告勞工
    保險被保險人投保資料表、勞工退休金個人專戶明細資料、
    六合公司110年9月18日離職證明書、臺北市政府勞動局110
    年11月18日勞資爭議調解紀錄、兩造間往來電子郵件、代墊
    費用單據等資料為證，而被告已於相當時期受合法通知，既
    未於言詞辯論期日到場，復未提出任何書狀以供本院審酌，
    依民事訴訟法第280條第3項規定，被告非依公示送達通知，
    視同自認原告主張，自堪信原告之主張為真正。
　㈢末按工資之給付，除當事人有特別約定或按月預付者外，每
    月至少定期發給2次；依本法終止勞動契約時，雇主應即結
    清工資給付勞工，勞基法第23條第1項前段、同法施行細則
    第9條分別定有明文。又按給付有確定期限者，債務人自期
    限屆滿時起，負遲延責任；遲延之債務，以支付金錢為標的
    者，債權人得請求按週年利率為百分之5之法定利率計算遲
    延利息，民法第229條第1項、第233條第1項前段、第203條
    定有明文。查本件兩造間勞動契約已於110年9月18日終止，
    已如前述，依前揭規定，被告自應於同日結清積欠原告工資
    ，然被告迄未給付原告，則原告請求被告收受起訴狀繕本翌
    日即111年3月25日(院卷第91至97頁送達證書可按)起至清償
    日止，按年息百分之5計算之利息，應屬有據。
五、從而，依兩造勞動契約關係、民法第486條、第179條、勞基
    法第22條第2項前段、第16條第3項及勞工退休金條例第12條
    第1項、第31條第1項等規定，原告請求被告給付165,175元
    ，及自111年3月25日起至清償日止，按年息百分之5計算之
    利息，暨被告應提繳勞工退休金40,905元至原告之勞工退休
    金專戶，為有理由，應予准許。
六、本件為勞動事件，為勞工即原告勝訴部分，應依勞動事件法
    第44條第1項、第2項之規定，依職權宣告假執行，同時宣告
    被告公司得供擔保，而免為假執行，並酌定相當之金額。
七、訴訟費用負擔之依據：民事訴訟法第78條、第85條第2項。
中　　華　　民　　國　　111 　年　　5 　　月　　17　　日
                    勞動法庭    法　官　林瑋桓
以上正本係照原本作成。
如對本判決上訴，須於判決送達後二十日內向本院提出上訴狀。
如委任律師提起上訴者，應一併繳納上訴審裁判費。
中　　華　　民　　國　　111 　年　　5 　　月　　17　　日
                                書記官　江慧君